

CLAUDE BATCHI

DÉVELOPPEUR WEB FULLSTACK

Recherche un contrat pro | apprentissage d'un an pour début septembre

PROFIL

Je n'ai pas un bac+5, ni 5 ans expériences, ce que j'ai par contre c'est une passion pour ce métier et une envie permanente de progresser.

C'est pourquoi, je me formes sans relâche à la fois au sein de la web@cademie by epitech et sur internet afin de faire de ma passion mon métier et être un acteur actif de la transition numérique.

COORDONNÉES

06 06 87 17 67

claude.batchi@epitech.eu

il rue de la grande rive, 91170 Viry Chatillon

EXPÉRIENCE PROFESSIONNELLE

EDF Smartside IDF - Développeur Web PHP AVRIL 2020- JUILLET 2020

Au sein de la DSI, j'avais en charge de faire évoluer trois applications intranets de gestion selon les besoins des responsables projet.

ISG Ecole de commerce IDF - Chargé de cours Web

NOVEMBRE 2019 - DECEMBRE 2020

Mise en place et animation de cours sur le développement d'applications web et mobile pour des étudiants de Master 1 et 2.

AMF - Technicien methodes

SEPTEMBRE 2014 - JUILLET 2016

En tant que alternant, j'ai acquis des compétences dans l'analyse du besoin via une fiche technique et mettre en places les bons procédés afin de fabriquer une pièce selon les spécification techniques.

COMPÉTENCES

- HTML5
- PHP (Symfony)
- CSS3
- NODEJS
- JS ES6
- MONGODB
- REACT JS
- MYSQL
- RESPONSIVE
- LINUX
- BOOTSTRAP
- GESTION DE
- SASS
- **PROJETS**

FORMATION

Webacademie By Epitech

AVRIL 2019 - AOUT 2021 (PROLONGÉ CAUSE COVID19)

Cursus diplômant de 2 ans formation octroyant un titre pro de developpeur integrateur web

Lycée Dumont D'urville - BTS IPM

SEPTEMBRE 2014- JUILLET 2016

Un BTS formant au métier de technicien méthodes dont les débouchés sont le domaine de l'industrie mécanique.

Lycée Dumont D'urville - BAC STI2D

SEPTEMBRE 2012 - JUILLET 2014

Bac en innovation technologique et éco-concèption

LOISIRS

